【裁判字號】    94,簡,773
【裁判日期】    950516
【裁判案由】    就業服務法
【裁判全文】
臺北高等行政法院裁定
                                       94年度簡字第773號
原      告  甲○○
即抗告人
被      告  臺北市政府
代  表  人  乙○○市長）住同.
上列抗告人因就業服務法事件，對本院中華民國95年01月18日94
年度簡字第773 號裁定，提起抗告，本院裁定如下：
    主  文
原裁定撤銷。
    理由
一、按原法院或審判長認抗告為有理由者，應撤銷或變更原裁定
    ，民事訴訟法第490 條第1 項定有明文。依行政訴訟法第27
    2 條，此規定為行政訴訟抗告程序所準用。
二、次按訴願法第47條第1 項、第2 項、第3 項分別規定：「訴
    願文書之送達，應註明訴願人、參加人或其代表人、訴願代
    理人住、居所、事務所或營業所，交付郵政機關以訴願文書
    郵務送達證書發送」；「訴願文書不能為前項送達時，得由
    受理訴願機關派員或囑託原行政處分機關或該管警察機關送
    達，並由執行送達人作成送達證書」；「訴願文書之送達，
    除前2 項規定外，準用行政訴訟法第67條至69條、第71條至
    第83條之規定」。另行政訴訟法第73條第1 項、第2 項規定
    ：「送達不能依前2 條規定為之者，得將文書寄存於送達地
    之自治或警察機關，並作送達通知書2 份，1 份黏貼於應受
    送達人住居所、事務所或營業所門首，1 份交由鄰居轉交或
    置於應受送達人之信箱或其他適當之處所，以為送達」；「
    前項情形，如係以郵務人員為送達人者，得將文書寄存於附
    近之郵政機關」。是以，訴願文書如交付郵政機關送達，而
    有不獲會晤應受送達人，又無得代為收受者，即應依行政訴
    訟法第73條之規定寄存送達。
三、另參照最高法院64年台抗字第481 號著有判例揭示「．．．
    又依第138 條之規定為寄存送達，除須將應送達之文書寄存
    送達地之自治或警察機關外，並須製作送達通知書，記明寄
    存文書之處所，黏貼於應受送達人住居所、事務所或營業所
    門首，俾應受送達人知悉寄存之事實，前往領取，二者缺一
    均不能謂為合法之送達」之意旨，於訴願文書之送達如有交
    郵務人員以寄存送達之方式完成者，即應將文書寄存於送達
    地附近之郵政機關，並作送達通知書2 份，1 份黏貼於應受
    送達人住居所、事務所或營業所門首，1 份交由鄰居轉交或
    置於應受送達人之信箱或其他適當之處所，始得謂為合法送
    達。
四、本件原裁定以抗告人起訴逾越法定不變期間駁回抗告人之訴
    。惟抗告意旨略稱：本件送達機關以寄存送達之方式，將文
    書寄存送達於台北郵局第96支郵局，送達日期為94年7 月7
    日。惟抗告人當時居住該處，並未接獲任何行政機關送達通
    知，嗣經抗告人查詢結果方知有郵件招領中，遂於94年 7月
    15日前往領取。復經抗告人向鈞院閱覽卷宗後，發現本件送
    達證書之記載情形，僅載明文件寄存送達於台96支郵局，而
    製作送達通知書二份之欄位，並未見有何勾選項目。顯然送
    達機關之郵務人員於寄存送達時，並未製作送達通知書黏貼
    於抗告人門首及信箱或其他適當之處所，致抗告人不知有郵
    件寄存情形，本件寄存送達顯不合法，應不發生送達效力，
    本件起訴自無逾期情事。
五、經查，本件訴願機關訴願文書郵務送達證書上「送達方式」
    一欄第5 項第2 格固有勾選並載明寄存台96支郵局，惟第3
    格之定型記載為「並作送達通知二份，一份黏貼於應受送達
    人住居所、事務所或營業所門首，一份□交由鄰居轉交或□
    置於應受送達人之信箱或其他適當處所，以為送達」，未見
    郵務人員於該欄位□上打勾，此有該紙送達證明附於訴願卷
    可憑。足認本件訴願決定書之送達並未踐行前揭行政訴訟法
    第73條所規定之程序，本件送達於法未合。
六、原告主張其乃於94年7 月15日收受訴願決定書之送達，業據
    提出「國內各類掛號郵件投遞日期證明單」1 紙為證，則其
    於94年9 月12日向本院起訴，自未逾起訴之法定不變期間，
    應認其起訴為合法。本件原裁定漏未斟酌前開情形，原告抗
    告即非無據，原裁定自難以維持，應予撤銷。
七、依行政訴訟法第272 條、第104 條、民事訴訟法第490 條第
    1 項、第95條、第78條，裁定如主文。
中    華    民    國    95    年     5    月    16     日
                                第七庭法  官  李  玉  卿
上為正本係照原本作成。
本件以訴訟事件所涉及之法律見解具有原則性者為限，始得於本
裁定送達後10日內向本院提出抗告狀（須按他造人數附繕本），
並經最高行政法院許可後方得抗告。
中    華    民    國    95    年    5     月    16     日
                                      書記官  楊  怡  芳


司法院資訊處製作；財團法人民間司法改革基金會備份。
